# 研发费用的关联交易怎么确认收入

提问人：wx_63a172505eec 时间：2022-12-20 18:10:25
两个子公司之间的研发费用关联交易怎么确认收入

回答人：chenyiwei
请说明该交易的具体背景？特别是要分析该交易是否公允及是否具有商业实质？

提问人：wx_63a172505eec 时间：2022-12-22 16:58:31
A公司为编程公司，对外提供编程服务，A公司收取款项，但实际上A用B公司编程研发服务，因此形成内部交易，B公司确认请问如何确认收入，如何确认成本，和未实现内部交易收益，及如何确认递延所得税，是否有相关文件支持。感谢。

回答人：chenyiwei
如果是，则A、B都不能确认研发费用，应将所发生的成本作为合同履约成本处理。在合并报表中抵销A、B之间的内部交易。